# 安全生产费的计提

提问人：lym_richard 时间：2022-12-20 12:09:43
财政部《企业安全生产费用提取和使用管理办法》第二条，本办法适用于在中华人民共和国境内直接从事煤炭生产、非煤矿山开采、石油天然气开采、建设工程施工、危险品生产与储存、交通运输、烟花爆竹生产、民用爆炸物品生产、冶金、机械制造、武器装备研制生产与试验（含民用航空及核燃料）、电力生产与供应的企业及其他经济组织（以下统称企业）。
如果企业A的一个生产环节涉及上述规定的某个活动，如危险品的储存等；企业A的其他活动均不涉及《企业安全生产费用提取和使用管理办法》规定的情形。在这种情况下，企业A需要计提安全生产费吗，如果计提，是按照全部收入的比例计提，还是可以酌情调整。

回答人：chenyiwei
个人理解，参照 136 号文中“企业同时开展两项及两项以上以营业收入为安全生产费用计提依据的业务，能够按业务类别分别核算的，按各项业务计提标准分别提取企业安全生产费用；不能分别核算的，按营业收入占比最高业务对应的提取标准对各项合计营业收入计提企业安全生产费用”的规定（第五十二条），这种情况下按照全部营业收入作为计提基数明显回导致计提数偏多的情况时，可以酌情调整，采用系统、合理的基础分拆确定归属于该生产环节的收入（例如按照该环节的成本投入占总成本的比例）作为计提基数。但该做法是否合理还要与必要的安全生产支出的匹配度来加以证实。